臺灣士林地方法院交通事件裁定　　　　 96年度交聲字第848號
原處分機關　臺北市交通事件裁決所
異　議　人
即受處分人　乙○○
上列異議人即受處分人因違反道路交通管理處罰條例案件，對於
臺北市交通事件裁決所民國96年7 月26日所為之處分（原處分案
號：北市裁二字第裁22-C00000000號），聲明異議，本院裁定如
下：
    主  文
異議駁回。
    理  由
一、按汽車駕駛人，行經有燈光號誌管制之交岔路口闖紅燈者，
    處新台幣（下同）1,800 元以上5,400 元以下罰鍰，併計違
    規點數3 點，道路交通管理處罰條例第53條第1 項、第63條
    第1 項第3 款定有明文。又按汽車行駛至交岔路口，其行進
    、轉彎，應遵守燈光號誌或交通警察之指示，道路交通安全
    規則第102條第1 項第1 款亦定有明文。
二、原處分意旨略以：本件異議人即受處分人乙○○於96年6 月
    21日16時42分，駕駛車牌號碼9499-EL 號自用小客車經臺北
    縣淡水鎮○○路93號臺灣銀行前之路口時，竟違規闖越紅燈
    直行，經臺北縣政府警察局淡水分局中山路派出所執勤員甲
    ○○警掣單舉發，認其違反道路交通管理處罰條例第53條第
    1 項、第63條第1 項第3 款之規定，並經原處分機關即臺北
    市交通事件裁決所依上開規定及違反道路交通管理事件統一
    裁罰標準及處理細則等規定，於96年7 月26日裁處受處分人
    罰鍰2,700 元，並依同條例第63條第1 項第3 款記違規點數
    3 點。
三、本件異議人異議意旨略以：伊回想當時該號誌並無任何顏色
    之亮燈，伊認為應該是號誌故障或無法正常運行。而日後伊
    再回到該地點，確實有號誌運作不正常，於換為黃燈前應有
    的亮黃燈並無運作，並附有照片為證。異議人向原處分機關
    表示不服舉發，經原處分機關裁決維持舉發結果後，異議人
    於法定期限內向本院交通法庭聲明異議云云。
四、經查：
（一）本件異議人即受處分人乙○○於上揭時、地，駕駛車牌號
      碼9499-EL 號自用小客車，為值勤員警當場舉發「紅燈直
      行」之違規，除經異議人自認當時確有穿越93號路口前之
      紅綠燈外（惟辯稱紅綠燈號誌故障），並有臺北縣政府警
      察局北縣警交字第C00000000 號違反道路交通管理事件通
      知單影本1 份附卷可稽，此部份事實堪以認定。
（二）證人即舉發本件違規之臺北縣政府警察局淡水分局中山路
      派出所警員甲○○到庭結證稱：「（問：本件是否你取締
      、經過？）當時受處分人闖紅燈，我在受處分人前方攔停
      並開單。受處分人當時沒有表示什麼，只說她沒有注意，
      不知道她闖紅燈，我告訴她她闖紅燈，她闖的紅燈是屬於
      行人穿越道專用的紅燈。」「（問：當時紅綠燈有無故障
      ？）沒有，紅綠燈是正常的。」（參見本院96年11月28日
      訊問筆錄）。
（三）雖異議人辯稱: 當時紅綠燈號誌故障云云；查中山路95巷
      、108 巷及臺灣銀行（93號）路口，於96年4 、5 、6 月
      份皆無通報行人號誌損壞記錄，此有臺北縣政府交通局96
      年11月7 日北交工字第0960721405號函在卷可稽。而本件
      異議人經本院合法傳喚未到庭，就當時紅綠燈號誌故障之
      抗辯，未能舉證以實其說，自難遽信。
五、綜上所述，異議人既於上述時、地駕駛車牌號碼9499-EL 號
    自用小客車直行經臺北縣淡水鎮○○路93號路口時，行經有
    燈光號誌管制之交岔路口闖紅燈，原處分機關援引道路交通
    管理處罰條例第53條第l 項、第63條第l 項第3 款規定，並
    適用違反道路交通管理事件統一裁罰基準表規定，裁處罰鍰
    2,700 元，併記違規點數3 點，並無不當。本件聲明異議為
    無理由，應予駁回。
六、據上論斷，應依道路交通案件處理辦法第l9條，裁定如主文
    。
中　　華　　民　　國　　96　　年　　12　　月　　17　　日
　　　　　　　　　交通法庭法　官　賴邦元
以上正本證明與原本無異。
如不服本裁定應於送達後5 日內，向本院提出抗告狀。
      　　　　　　　　　  書記官　游育慈
中　　華　　民　　國　　96　　年　　12　　月　　17　　日
